臺灣臺北地方法院民事小額判決  
110年度店小字第1197號
原      告  和泰產物保險股份有限公司

法定代理人  莊瑞德  
訴訟代理人  李維浚  
被      告  胡灯保  
上列當事人間損害賠償事件，本院於中華民國110年10月26日言
詞辯論終結，判決如下：
    主      文
被告應給付原告新臺幣貳萬柒仟捌佰壹拾玖元，及自民國一百一
十年五月十七日起至清償日止，按週年利率百分之五計算之利息
。
原告其餘之訴駁回。
訴訟費用新臺幣壹仟元由被告負擔百分之六十九，餘由原告負擔
。
本判決第一項得假執行。但被告如以新臺幣貳萬柒仟捌佰壹拾玖
元為原告預供擔保後，得免為假執行。
    事實及理由
壹、程序事項
一、按因侵權行為涉訟者，得由行為地之法院管轄，民事訴訟法
    第15條第1項定有明文。查本件侵權行為地為臺北市文山區
    （見本院卷第15頁），本院自有管轄權。
二、被告經合法通知，未於言詞辯論期日到場，核無民事訴訟法
    第386條所列各款情事，爰依原告之聲請，准由其一造辯論
    而為判決。
貳、實體事項
一、原告主張：被告駕駛車牌號碼0000-00自用小貨車，於民國1
    08年5月17日13時20分許，行經臺北市文山區木新路二段與
    永安街22巷口時，因停等紅燈未確實防止車輛向後滑行致撞
    擊伊承保訴外人蔡翩翩所有並駕駛之車牌號碼000-0000自用
    小客車（下稱系爭車輛）肇事。伊依約支出修復費用新臺幣
    （下同）40,210元，爰以侵權行為及保險代位法律關係起訴
    請求，並聲明：被告應給付原告40,210元及自起訴狀繕本送
    達之翌日起至清償日止，按週年利率5％計算之利息。
二、被告經合法通知，未於言詞辯論期日到場，亦未提出準備書
    狀做任何聲明或陳述。
三、法院之判斷：
　㈠按因故意或過失，不法侵害他人之權利者，負損害賠償責任
    ；汽車、機車或其他非依軌道行使之動力車輛，在使用中加
    損害於他人者，駕駛人應賠償因此所生之損害。民法第184
    條第1項前段、第191條之2定有明文。查原告主張等情，提
    出道路交通事故當事人登記聯單、道路交通事故初步分析研
    判表、道路交通事故現場圖在卷（見本院卷第15至19頁)，
    核與本院依職權向臺北市政府警察局交通警察大隊調閱車禍
    肇事相關資料相符（見本院卷第43至67頁）。依道路交通事
    故現場圖可知，0000-00自用小貨車及系爭車輛皆由木新路
    西往東內側車道，0000-00自用小貨車車尾與停等紅燈之系
    爭車輛前車頭發生碰撞而肇事（見本院卷第47頁）。復參酌
    被告在道路交通事故談話紀錄略以：當時我駕駛0000-00行
    駛木新路西往東內側車道直行，到永安街22巷時，等停紅燈
    ，我當時打空檔煞車，但疑因煞車未踏足，車子有點向後滑
    ，有聽到一聲後車的喇叭聲等語（見本院卷第51頁）。訴外
    人蔡翩翩在前揭談話紀錄略以：當時我駕駛000-0000行駛木
    新路西往東內側車道直行，到永安街22巷口時，見到前方紅
    燈，我便停下來等待，約不到3秒，就見到車號0000-00在我
    車前方倒車，我見到其後車尾快撞上我車前車頭，我便鳴喇
    叭，但對方仍繼續倒車，其後車尾撞上我車前車頭等語（見
    本院卷第55頁）。故被告駕車行駛至肇事處停等紅燈時，確
    有未防止車輛倒退滑行之過失，致其後車尾撞擊後方停等紅
    燈系爭車輛前車頭而肇事。被告已於相當時期受合法之通知
    ，未於言詞辯論期日到場，亦未提出書狀爭執，本院審酌原
    告所提證據，應認原告主張為真實，被告過失駕駛行為與系
    爭損害間具有相當因果關係，被告應就本件事故負侵權行為
    損害賠償責任。
　㈡按負損害賠償責任者，除法律另有規定或契約另有訂定外，
    應回復他方損害發生前之原狀。第一項情形，債權人得請求
    支付回復原狀所必要之費用，以代回復原狀。民法第213條
    第1、3項有明文。不法毀損他人之物者，被害人得請求賠償
    其物因毀損所減少之價額，民法第196條定有明文。依民法
    第196條請求賠償物被毀損所減少之價額，得以修復費用為
    估定之標準，但以必要者為限（例如︰修理材料以新品換舊
    品，應予折舊），有最高法院77年度第9次民事庭會議決議
    參照。故被害人得以修理費用作為其物因毀損所減少價額之
    計算依據，但其中以新品更換舊品，且因此提高該物整體價
    值者，該更換之新品即非屬損害發生前物之原狀，則該更換
    新品所支出之費用，應予計算其折舊。另保險法第53條第1
    項規定，被保險人因保險人應負保險責任之損失發生，而對
    於第三人有損失賠償請求權者，保險人得於給付賠償金額後
    ，代位行使被保險人對於第三人之請求權；但其所請求之數
    額，以不逾賠償金額為限。查原告主張系爭車輛修復費用為
    40,210元（含工資1,500元、烤漆5,130元、零件33,580元）
    ，提出估價單、統一發票、通知函在卷可按（見本院卷第21
    至25頁）。另參酌營利事業所得稅查核準則第95條第6項「
    固定資產提列折舊採用定率遞減法，以1年為計算單位，其
    使用期間未滿1年者，按實際使用之月數相當於全年之比例
    計算之，不滿1月者，以月計。」規定，系爭車輛出廠日107
    年6月，有行車執照在卷（見本院卷第13頁），迄本件車禍
    發生時即108年5月17日，已實際使用1年，依行政院所發布
    固定資產耐用年數表及固定資產折舊率表規定，自用小客車
    耐用年數為5年，依定率遞減法每年應折舊369/1000，折舊
    後零件費用應為21,189元（計算式如後附表所示），並加計
    無庸折舊之工資1,500元、烤漆5,130元，故原告得請求被告
    賠償系爭車輛損害金額為27,819元（21,189元＋1,500元＋5,1
    30元＝27,819元），逾此部分，為無理由。
四、綜上所述，原告依據侵權行為及保險代位之法律關係，請求
    被告給付27,819元及自起訴狀送達翌日即110年5月17日（見
    本院卷第37頁，110年5月6日寄存木新派出所）起至清償日
    止，按週年利率5％計算之利息，為有理由，應予准許。逾此
    部分為無理由，應予駁回。
五、本件原告勝訴部分，係小額程序為被告敗訴之判決，依民事
    訴訟法第436條之20規定，應依職權宣告假執行，並依同法
    第392條第2項之規定，依職權宣告被告預供擔保，得免為假
    執行。
六、訴訟費用負擔之依據：民事訴訟法第79條。本件訴訟費用額
    ，依後附計算書確定如主文所示金額。
中　　華　　民　　國　　110 　年　　11　　月　　19　　日
                  臺灣臺北地方法院新店簡易庭
                              法  官　鄧德倩
計   算   書：
項        目             金   額（新臺幣）      備    註
第一審裁判費             1,000元
合        計             1,000元
以上正本係照原本作成。
如不服本判決，應以違背法令為理由，於判決送達後20日內向本
庭提出上訴狀（須按他造當事人之人數附繕本）；如委任律師提
起上訴者，應一併繳納上訴審裁判費。
中　　華　　民　　國　　110 　年　　11　　月　　19　　日
                              書記官  張嘉崴　　
附表
-----
折舊時間           金額
第1年折舊值        33,580×0.369=12,391
第1年折舊後價值    33,580-12,391=21,189